【裁判字號】    89,易,414
【裁判日期】    890424
【裁判案由】    竊盜
【裁判全文】
臺灣彰化地方法院刑事判決                          八十九年度易字第四一四號
    公  訴  人  臺灣彰化地方法院檢察署檢察官
    被      告  甲○○
                乙○○
右列被告因竊盜案件，經檢察官聲請以簡易判決處刑（八十八年度偵字第五五八四號
)，本院認應以通常程序審理，判決如左：
    主  文
甲○○共同竊盜，處有期徒刑肆月。
乙○○共同竊盜，累犯，處有期徒刑伍月。
    事  實
一、甲○○曾因搶奪案件，經本院於民國（下同）八十四年十月十六日判處有期徒刑
    十月，緩刑四年，於同年十一月十三日確定，現緩刑中。乙○○曾因未經許可，
    無故持有具殺傷力之槍支與持有彈藥，分別經法院判處有期徒刑二月與三月確定
    ，且嗣經台灣高等法院台中分院裁定應執行有期徒刑四月確定，於八十七年四月
    十七日易科罰金執行完畢。詎二人不知悔改，基於共同意圖為自己不法所有之犯
    意，於八十八年五月二十四日凌晨一時三十分許，駕駛車牌號碼ＧＡ─九七八三
    號自用小貨車，至彰化縣和美鎮○○路○段四九七號丁○○所經營之「花匠創作
    花坊」前，利用該花坊已過營業時間閉門休息，無人注意之機會，共同將丁○○
    所有，置於花坊門前道路旁之盆景八盆與小盆栽二十三盆，搬藏於前揭自用小貨
    車上予以竊取，得手後駛離至彰化縣線西鄉○○村○○路口為警查獲。
二、案經彰化縣警察局和美分局報請臺灣彰化地方法院檢察署檢察官偵查起訴。
    理  由
一、訊據被告甲○○、乙○○二人，被告甲○○坦承前揭犯行，被告乙○○否認犯行
    ，辯稱，伊只是與甲○○到該處，有叫甲○○不要偷，但甲○○不聽，伊就到附
    近菜市場，都是甲○○一人偷的云云。經查，前開犯罪事實，迭據被告甲○○於
    警訊、偵查及本院審理中供承至詳，並經被害人丁○○證述明確，按諸被告甲○○與被告乙○○二人係朋友關係，素無仇隙，此經被告二人是認，若被告乙○○
    委無共同竊盜之犯行，被告甲○○當無誣攀之道理，足見被告乙○○所辯只係事
    後諉避之詞，無足採信。復有被害人丁○○出具之贓物認領保管單一紙與現場及
    失竊盆景、盆栽之相片三幀附卷可憑。本件之事證明確，被告二人之犯行均堪認
    定。
二、核被告甲○○、乙○○二人所為，均係犯刑法第三百二十條第一項之竊盜罪。被
    告二人有犯意之聯絡、行為之分擔，應論以共同正犯。被告乙○○曾因未經許可
    ，無故持有具殺傷力之槍支與持有彈藥，分別經法院判處有期徒刑二月與三月確
    定，且嗣經台灣高等法院台中分院裁定應執行有期徒刑四月確定，於八十七年四
    月十七日易科罰金執行完畢，有台灣彰化地方法院檢察署刑案資料查註紀錄表與
    台灣高等法院被告全國前案紀錄表在卷可稽，五年以內再犯有期徒刑以上之本罪
    ，應論以累犯，依刑法第四十七條之規定加重其刑。爰審酌被告二人犯罪之動機
    、目的、手段、所生之危害及犯罪後被告甲○○坦承犯行，態度良好；被告乙○○猶飾詞狡賴，不知悔改等一切情狀，各量處如主文所示之刑，以示懲處。
三、台灣彰化地方法院檢察署檢察官函請併案審理意旨（該署八十八年度偵字第一一
    ０三六號）略以：被告甲○○與丙○○（另由檢察官偵辦）及戊○○（移由本院
    另案併行審理）於八十八年九月十二日，在彰化縣和美鎮○○路四一三巷四號，
    共同竊取陳阿溪所有之鋁門、白鐵窗等財物，涉犯竊盜罪嫌，核與前開被告甲○○經提起公訴之竊盜罪具連續犯裁判上一罪關係，爰送請本院併案審理。訊據被
    告甲○○，坦承拆下陳阿溪所有之鋁門、白鐵窗等物，加以變賣之情，惟否認有
    何犯行，辯稱，是丙○○以新台幣（下同）二千元之代價僱伊拆的，丙○○說該
    處是他親戚所有，要拆下鋁門、白鐵窗等物，後來丙○○沒給伊二千元，伊才運
    去變賣等語。經查，訊據丙○○固否認有僱請被告甲○○拆掉前開陳阿溪所有之
    鋁門等物一情，惟按丙○○與被告甲○○係朋友，此經二人是認，又丙○○住處
    門牌亦為彰化縣和美鎮○○路四一三巷四號，與前開陳阿溪應買得法院拍賣之前
    揭建物門牌相同，但非同一建物，二者毗鄰，客觀上極易讓人以為二建物住家具
    親戚或親近之關係，有現場相片影本多幀在卷可稽，足見被告甲○○所辯並非無
    稽。復八十八年九月十一日丙○○於陳阿溪購得該建物後整修建物時，曾與陳阿
    溪就建物基地問題發生爭論，揚言不讓陳阿溪好住，翌日陳阿溪即發現建物之鋁
    門等物遭拆一節，已據陳阿溪於警訊中證陳明確，益徵丙○○否認之詞因事涉其
    一己之罪責，未足採信。是被告甲○○主觀上既因相信丙○○所言，又無據憑認
    被告甲○○知情丙○○與陳阿溪衝突之原委，被告甲○○對於拆下陳阿溪所有前
    揭鋁門等物，自無不法所有之意圖，與刑法竊盜罪之構成要件有所未合。此外，
    復查無其他積極證據足認被告甲○○有併案意旨所指之竊盜罪行，故被告甲○○
    此部分犯罪不能證明，核與前開本院認定被告甲○○之竊盜犯行無何裁判上一罪
    關係至明，此併案部分自應退請檢察官另行處理。
據上論斷，應依刑事訴訟法第二百九十九條第一項前段、第四百五十二條、第四百五
十一條之一第四項第四款，刑法第二十八條、第三百二十條第一項、第四十七條，罰
金罰鍰提高標準條例第一條前段，判決如主文。
中      華      民      國      八十九      年      四      月  二十四  日
                                        臺灣彰化地方法院刑事第三庭
                                            法      官  洪  榮  謙
右正本證明與原本無異。
如不服本判決，應於判決送達後十日內向本院提出上訴狀( 須附繕本 )。
告訴人或被害人對於判決如有不服具備理由請求檢察官上訴者，其上訴期間之計算係
以檢察官收受判決正本之日期為準。
                                            法院書記官  梁  高  賓
中      華      民      國      八十九      年      四      月  二十九  日
刑法第三百二十條
意圖為自己或第三人不法之所有，而竊取他人之動產者，為竊盜罪，處五年以下有期
徒刑、拘役或五百元以下罰金。
意圖為自己或第三人不法利益，而竊佔他人之不動產者，依前項之規定處斷。
前二項之未遂犯罰之。


司法院資訊處製作；財團法人民間司法改革基金會備份。
